【裁判字號】    95,訴緝,186
【裁判日期】    950927
【裁判案由】    常業詐欺等
【裁判全文】
臺灣高雄地方法院刑事判決             95年度訴緝字第186號
公  訴  人  臺灣高雄地方法院檢察署檢察官
被      告  地○○
上列被告因常業詐欺等案件，經檢察官提起公訴（93年度偵字第
9124號及94年度偵緝第421 號），本院判決如下：
    主  文
地○○共同犯常業詐欺取財罪，處有期徒刑壹年參月，緩刑伍年
。扣案如附表一編號4 、14、27、附表二、附表三（除編號32、
33 、34 外）、附表四、附表五及附表六所示之物，均沒收之。
    事  實
一、地○○係係設於高雄市○○區○○路1771號「九轉國際企業
    有限公司」（下稱九轉公司，公司登記負責人為吳瑞英）之
    員工，林正安（另經本院判處有期徒刑3 年）為該公司之實
    際負責人，高玉珍（另經本院判處有期徒刑2 年，緩刑5 年
    ）、鍾昭萍（另經本院判處有期徒刑1 年6 月）分別擔任九
    轉公司之行政經理、業務總監，劉玫君（另經本院判處有期
    徒刑1 年2 月，緩刑4 年）、黃淑秋（另經本院判處有期徒
    刑1 年2 月，緩刑4 年）、蔡富丞（另經本院判處有期徒刑
    1 年2 月，緩刑4 年）、凌麗鈞（另經本院判處有期徒刑1
    年4 月，緩刑4 年）、乙○○（另經本院判處有期徒刑1 年
    2 月，緩刑4 年）、林享輝（另經本院判處有期徒刑1 年1
    月）、蔡明蒼（另經本院判處有期徒刑1 年2 月，緩刑4 年
    ）均係該公司職員，渠等不思以己力賺取財物，竟共同基於
    意圖為自己不法之所有及偽造文書之概括犯意及行為分擔，
    合組常業詐欺集團，自民國91年1 月間起，以在報紙上刊登
    廣告，表示可代辦信用卡及現金卡，對外招攬需錢孔急但無
    職業及無薪資所得之人，及因職業及薪資所得未符合銀行徵
    信之要求而無法通過核准發卡之人，於申請人前來辦理時，
    從中收取銀行所貸放額度3 成之佣金、手續費新台幣（下同
    ）10 00 元及應清償銀行本息1 至3 期最低應繳額度費用之
    方式向銀行詐取財物，及偽造行動電話服務申請書之方式詐
    取行動電話手機及電信費用，並據以為常業，賴以維生。其
    等之詐欺方法如下：
  (一)由林正安對外冒名「林九轉」；鍾昭萍冒名「李正賢」、「
    鍾東森」；蔡富丞冒名「蔡泓諺」；地○○冒名「邱文吉」
    ；蔡明蒼冒名「蔡正華」，並由林正安負責與銀行人員連絡
    接洽，並由林正安對高玉珍、鍾昭萍、劉玫君、黃淑秋、蔡
    富丞、凌麗鈞、地○○、乙○○、林享輝及蔡明蒼等人員授
    課，另由凌麗鈞利用九轉公司電腦連結至經濟部網站下載其
    他公司資料，鍾昭萍及林正安則偽刻高鋒螺絲有限公司（以
    下簡稱高鋒公司）、陽和企業股份有限公司（以下簡稱陽和
    公司）、水平風鈴企業社及柏升企業社等公司之印章與李協
    峰、王柏升、黃守義暨陳和發等人之私人印章。高玉珍、鍾
    昭萍、劉玫君、黃淑秋、蔡富丞、凌麗鈞、地○○、乙○○
    、林享輝及蔡明蒼等人在報紙所刊登「失業救星、申請現
    金卡、免在職證明、薪資證明」、「信用良好、保證過卡」
    、「想辦法、別懷疑、免在職證明、薪資證明」等廣告，招
    攬如附表1 所示不具資力之民眾前來申請現金卡，林正安、
    高玉珍、鍾昭萍、劉玫君、黃淑秋、蔡富丞、凌麗鈞、地○
    ○、乙○○、林享輝及蔡明蒼等11人與附表1 所示之人基於
    常業詐欺及行使偽造文書之犯意聯絡，明知渠等並未經燁聯
    鋼鐵股份有限公司、中華聯合電信股份有限公司、世華鋼鐵
    工業股份有限公司、浚峰工程有限公司、飛信半導體股份有
    限公司、明晟國際有限公司、壽豐食品股份有限公司、總義
    食品股份有限公司、光陽工業股份有限公司、浚羽企業有限
    公司、浮樂德企業有限公司、高新有限公司、上品商業股份
    有限公司、台灣米漢納金屬有限公司、沅泰食品有限公司、
    卜峰食品實業有限公司、高鋒公司、陽和公司、高峰化學儀
    器原料有限公司、海運企業有限公司、凱駿工程行、合富興
    企業有限公司、台灣騰電科技股份有限公司、良豐不銹鋼管
    件有限公司、偉翔達企業有限公司等同意或授權，竟由林正
    安等人在現金卡申請書上偽載如附表1 所示之民眾係上開公
    司職員，或在員工職務證明書或薪俸袋上蓋用上開偽造之高
    鋒公司及負責人李協峰大小章，而偽造屬私文書之現金卡申
    請書、員工職務證明書、薪俸袋後，再交由乙○○、蔡明蒼
    等人據以向陽信商業銀行股份有限公司、大眾商業銀行股份
    有限公司、中國國際商業銀行股份有限公司、合作金庫銀行
    股份有限公司、臺灣土地銀行股份有限公司等銀行申請現金
    卡而行使上開偽造之私文書，致使上開銀行誤信申請人有正
    當工作、收入穩定，為有清償能力之人，足以生損害於上開
    銀行核發信用卡或現金卡之正確性及高鋒公司等行號之權益
    。
  (二)地○○等11人同時利用與全虹通信企業有限公司（以下簡稱
    全虹公司）簽約銷售行動電話門號、手機及通信類各項電信
    商品之機會，據以推廣內容為成為九轉公司業務專員，即可
    送門號1 組、ISO-OLIGO 元氣多寡醣1 瓶、遊艇休閒禮券1
    張、免費咖啡、醇奶茶貴賓卡1 張、市內節費話機1 具及推
    薦獎金500 元之「滿意通專案」，進而利用該專案及其他不
    詳之方式取得如附表2 所示壬○○等民眾之身分證影本，自
    91年10月間起，擅自以附表2 所示之壬○○等人之名義申辦
    附表2 所示行動電話門號，在上開行動電話服務申請書偽造
    附表2 之簽名及指印（其申辦日期、行動電話門號、偽造之
    文書名稱及署押詳如附表編號2 所示），表示係由附表2本
    人授權並同意申辦行動電話門號之意，再持向遠傳電信股份
    有限公司、和信電訊股份有限公司、台灣大哥大股份有限公
    司、泛亞電信股份有限公司（以下簡稱遠傳公司、和信電訊
    公司、台灣大哥大公司、泛亞電信公司）而行使，使該等公
    司認為是附表2 所示之人同意申辦，且會如數支付通話費，
    而同意前述申請案，共計詐得如附表2 所示之行動電話門號
    ＳＩＭ卡、手機及電信費用，並全虹公司所給予之佣金，足
    以生損害於壬○○等多人及遠傳公司、和信電訊公司、台灣
    大哥大公司、泛亞電信公司對於行動電話服務管理之正確性
    。嗣因民眾辛○○於92年6 月14日接獲和信電訊公司來電催
    繳行動電話門號0000000000及0000000000電話費用，發現遭
    人冒申電話，乃報警處理，經警調閱行動電話租用申請書及
    通聯紀錄等資料，發現上開門號係由「九轉公司」代辦申請
    ，該等門號SIM 卡使用期間共植入6 支手機發話，帳單寄送
    地點為高雄縣橋頭鄉○○○路100 號9 樓之3 ，經警循線調
    查發現林正安等人所組之詐欺集團，遂向法院聲請搜索票至
    下述地點執行搜索，先於92年8 月28日12時許，在高雄市○
    ○區○○路1771號、高雄縣岡山鎮○○路10巷27弄123 號之
    2 、高雄縣橋頭鄉○○村○○路六合巷31號、高雄市鹽埕區
    ○○○路128 號之5 、高雄市○○區○○路727 巷15弄16號
    及高雄市○○區○○路356 巷46弄15號等地執行搜索，並扣
    得如附表3 之物品。繼之循線追查，復於92年9 月4 日18時
    許，在南投縣草屯鎮○○路812 號前逮捕鍾昭萍，由鍾昭萍
    帶同警方前往其所承租、位在高雄縣岡山鎮○○路10巷27弄
    123 號之2 號3 樓房間內，分別搜索扣得如附表4 之物品；
    再於92年9 月8 日12時，經高玉珍帶同警方前往高雄市○○
    區○○路1771號，並搜索扣得附表5 之物品，始悉上情。
三、案經陽信銀行、大眾銀行、中國國際商銀、合作金庫銀行、
    土地銀行、遠傳公司、和信電訊公司、台灣大哥大公司、泛
    亞電信公司訴由高雄市政府警察局三民第一分局移送台灣高
    雄地方法院檢察署檢察官偵查起訴。
    理  由
壹、程序部分：本件關於卷內證據資料之證據能力部分，被告地
    ○○不爭執證據能力，合先敘明。
貳、實體部分：
一、上開犯罪事實，業據被告地○○於本院審理中坦承不諱，核
    與證人辛○○、Ａ○○、己○○、陳玉珍、Ｖ○○、壬○○
    、林炳宏、郭德斌、彭怡卿、天○○、Ｅ○○、葉俊賢、張
    國志、黃輝玉、Ｃ○○、Ｋ○○、張瑞明、Ｆ○○、Ｎ○○
    、蘇俊豪、潘國桐、胡健民、蔡慧雯、陳玉井、莊嬌玲、曹
    文鴻、錢樞華、湯明寶、王泰貴、洪基菁、賴宏長、許勝如
    、李雅琦、秦紹宗、林雅慧、王彩雲、董春枝、黃雪芬、陳
    雅芳、吳瑞英、陳玉珍、鄭明德、莊生林、楊宗祐、丁○○
    、亥○○○及徐文起於警詢中之證述情節相符，復有附表3
    、4 及5 所示之物扣案可證，故被告地○○之自白乃與事實
    相符，其犯行已堪認定，應依法論科。
二、按共同正犯，係共同實施犯罪行為之人，在共同意思範圍內
    ，各自分擔犯罪行為之一部，相互利用他人之行為，以達其
    犯罪之目的，其成立不以全體均須參與實施犯罪構成要件之
    行為為必要；參與犯罪構成要件之行為者，固為共同正犯；
    以自己共同犯罪之意思，參與犯罪構成要件以外之行為，或
    以自己共同犯罪之意思，事前同謀，而由其中一部分人實行
    犯罪之行為者，亦均應認為共同正犯，使之對於全部行為所
    發生之結果，負其責任（司法院大法官會議釋字第109 號解
    釋參照），被告地○○與劉玫君、黃淑秋、蔡富丞、凌麗鈞
    、乙○○、林享輝、蔡明蒼、林正安、高玉珍及鍾昭萍在該
    詐騙集團中各有分工，顯就該詐騙犯行均有犯意之聯絡及行
    為之分擔。次按刑法上所謂常業犯，指反覆以同種類行為為
    目的之社會活動之職業性犯罪而言，至於犯罪所得之多寡，
    是否恃此犯罪為唯一之謀生職業，則非所問，縱令兼有其他
    職業，仍無礙於該常業犯罪之成立（最高法院85年台上字第
    510 號判例參照）。查該以林正安為首之詐欺集團有計劃偽
    造工作證明、財力證明及行動電話申請書，向銀行申請現金
    卡及向行動電話公司申請門號及手機，顯係反覆以同種類行
    為為目的之社會活動，而被告地○○嗣後加入在該詐欺集團
    擔任業務員等情，已據被告地○○於本院審理時供陳在卷，
    足徵其顯恃之以維生，並以之為常業至明，是被告地○○所
    為，係犯修正前刑法第340 條常業詐欺罪、同法第216 條、
    第210 條行使偽造私文書罪。被告地○○與劉玫君、黃淑秋
    、蔡富丞、凌麗鈞、乙○○、林享輝、蔡明蒼與林正安、高
    玉珍及鐘昭萍間，就前開常業詐欺及行使偽造私文書等犯行
    間，有犯意聯絡及行為分擔，均為共同正犯；另被告地○○
    與附表1 所示之人，就申辦現金卡部分，亦有犯意聯絡及行
    為分擔，亦為共同正犯。被告偽造印章，係屬偽造私文書行
    為之一部；且偽造私文書之低度行為，應為其行使之高度行
    為所吸收，均不另論罪。另被告地○○先後多次行使偽造私
    文書，時間緊接，所犯罪名相同，顯係出於概括之犯意為之
    ，為連續犯。被告地○○所犯上開常業詐欺罪及連續行使偽
    造私文書罪間具有方法目的之牽連關係，依刑法第55條之規
    定，應從較重之常業詐欺罪處斷。爰審酌被告地○○不思以
    正當途徑賺取應得之報酬，竟與林正安等人共組詐騙集團，
    惡性非輕，且迄今均未能與被害人達成和解賠償被害人所受
    損失，誠屬不該，惟念其於前開詐欺集團中，僅係擔任業務
    工之工作，非居於領導地位，工作期間非長，其係因一時短
    於思慮，而觸犯本案犯行，且犯後已坦承犯行，態度尚佳等
    一切情狀，量處如主文所示之刑。
四、末查被告地○○前未曾受有期徒刑以上刑之宣告，有臺灣高
    等法院被告前案紀錄表及臺灣高雄地方法院檢察署刑案資料
    查註紀錄表1 件在卷可稽，其係因謀職而加入該集團，一時
    短於思慮，致觸犯本件犯行，且其在職不長，詐騙所得係由
    主犯林正安取去，其僅屬於從屬地位，其經此次偵審程序及
    判刑教訓，當知所警惕，而無再犯之虞，本院認前開對其宣
    告之刑，以暫不執行為適當，爰併予宣告緩刑，以啟自新。
五、(一)被告地○○所犯80餘次詐欺犯行，經檢察官以常業詐欺一
    罪起訴，本院審理結果，亦認為構成常業詐欺罪，雖95年7
    月1 日修正施行之刑法，已刪除第340 條常業詐欺罪之規定
    ，但本件被告地○○所犯本罪之時間均在刑法修正施行前，
    而當時常業詐欺罪，其法定本刑為1 年以上7 年以下有期徒
    刑，得併科5 萬元以下罰金，刑法修正後，因常業犯已經刪
    除，應將所犯詐欺罪分論併罰，合併計算其法定最高本刑為
    有期刑徒刑30年，較原常業犯之法定刑為重，依刑法第2 條
    第1 項之規定比較結果，應適用較輕之修正前刑法第340 條
    而論以常業詐欺罪。準此，茲就修正前、後刑法關於常業詐
    欺之相關規定加以綜合比較，本院乃認應以修正前之刑法關
    於常業詐欺之規定較有利於被告地○○，故應依刑法第2條
    第1 項，適用行為時、即修正前刑法為論罪科刑之依據。
    (二)刑法第28條共犯修正施行前規定「2 人以上共同實施犯罪
    之行為者，皆為正犯」，修正施行後規定「2 人以上共同實
    行犯罪之行為者，皆為正犯」，修法後將完全未參與犯罪行
    為之實行之陰謀共同正犯及預備共同正犯刪除。而本件被告
    地○○與林正安等10人就上開犯行有犯意聯絡及行為分擔，
    不論依修正前之刑法第28條，或修正後之刑法第28條之規定
    ，均構成共同正犯，對被告地○○而言並無有利或不利之情
    形，自不生新舊法比較之問題，應逕依修正前之刑法第28
    條，論以共同正犯。(三)被告地○○行為後，修正後之刑法刪
    除第55條關於牽連犯之規定，被告地○○所犯之常業詐欺及
    偽造文書罪間，具有方法、目的之牽連犯關係，依修正前即
    行為時之規定，應從一重之罪處斷；依修正後之刑法既已刪
    除牽連犯之規定，則所犯上述各罪應依數罪併罰之規定分論
    併罰。比較新舊法之規定，修正後之規定並非較有利於被告
    地○○，依刑法第2 條第1 項前段之規定，應適用行為時之
    法律，即適用修正前刑法第55條牽連犯之規定，從一重之常
    業詐欺處斷。(四)末按依最高法院95年第8 次刑事庭會議決議
    認：「犯罪在新法施行前，新法施行後，緩刑之宣告，應適
    用新法第74條規定」，是本院依修正後之刑法第74條第1 項
    第1 款之規定，對被告地○○宣告緩刑。
六、沒收部分：
    附表6 所示之印章雖未扣案，然係鍾昭萍及林正安所偽造，
    業據鍾昭萍供述在卷，且無證據證明已滅失，應依刑法第21
    9 條宣告沒收；附表1 編號4 號、14號、27號所示之印文共
    12枚、附表2 所示之簽名112 枚、指印92枚、附表3 編號16
    號、19號至22號所示之印章共5 枚，均屬偽造之印章、印文
    及署押，不問屬於被告與否，依刑法第219 條之規定沒收；
    又如附表3 編號1 號至15號、編號17號、編號18號、編號23
    號至31號、編號35號至37號、附表4 及附表5 所示之物係共
    犯林正安、鍾昭萍、高玉珍、凌麗鈞或蔡富丞所有，且係供
    渠等犯罪所用之物，依共犯連帶沒收之法理，均依刑法第38
    條第1 項第2 款規定，併予宣告沒收。至林正安等人偽造之
    員工職務證明書、薪俸袋及行動電話服務申請書，業經林正
    安等人分別交付予銀行及行動電話公司，均非林正安等人所
    有，故無庸沒收。至附表3 編號32號至34號所示之物，雖係
    蔡富丞所有，業據蔡富丞供述在卷，然無證據證明與本案有
    關連，不另宣告沒收。
據上論斷，應依刑事訴訟法第299 條第1 項前段，刑法第2 條第
1 項、第74條第1 項第1 款，修正前刑法（下同）28條、第340
條、第216 條、第210 條、第55條、第219 條、第38條第1 項第
2 款，判決如主文。
本案經檢察官劉慕珊到庭執行職務。
中    華    民    國    95    年    9     月    27    日
                  刑事第七庭    審判長法  官  孫啟強
                                      法  官  蔡川富
                                      法  官  張茹棻
以上正本證明與原本無異。
如不服本判決，應於判決送達後10日內，向本院提出上訴狀。
中    華    民    國    95    年    9     月    27    日
                                      書記官  陳惠玲
附表1：
┌──┬────┬──────┬────┬────┬─────┬─────┐
│編號│辦 卡 人│發卡銀行暨  │貸款金額│發卡日期│ 積欠本息 │備      註│
│    │        │偽填公司名稱│(新台幣)│ (民國) │ (新台幣) │應沒收之物│
├──┼────┼──────┼────┼────┼─────┼─────┤
│ 1  │王 惠 美│陽信銀行    │30000   │92.1.29 │44669     │          │
│    │        │旗勝公司    │        │        │          │          │
├──┼────┼──────┼────┼────┼─────┼─────┤
│ 2  │乙 ○ ○│陽信銀行    │50000   │92.1.29 │63079     │          │
│    │        │偉翔達公司  │        │        │          │          │
├──┼────┼──────┼────┼────┼─────┼─────┤
│ 3  │乙 ○ ○│合作金庫    │10000   │91.10.20│10619     │          │
│    │        │偉翔達公司  │        │        │          │          │
├──┼────┼──────┼────┼────┼─────┼─────┤
│ 4  │乙 ○ ○│土地銀行    │50000   │92.2.13 │50995     │在員工職務│
│    │        │高鋒公司    │        │        │          │證明書及薪│
│    │        │            │        │        │          │俸袋上偽造│
│    │        │            │        │        │          │之高鋒公司│
│    │        │            │        │        │          │印文及李協│
│    │        │            │        │        │          │峰印文各2 │
│    │        │            │        │        │          │枚        │
│    │        │            │        │        │          │          │
│    │        │            │        │        │          │          │
├──┼────┼──────┼────┼────┼─────┼─────┤
│ 5  │朱 志 成│陽信銀行    │50000   │92.1.29 │59524     │          │
│    │        │一松公司    │        │        │          │          │
├──┼────┼──────┼────┼────┼─────┼─────┤
│ 6  │李 石 清│陽信銀行    │50000   │92.1.22 │64891     │          │
│    │        │民航局      │        │        │          │          │
├──┼────┼──────┼────┼────┼─────┼─────┤
│ 7  │李 明 祥│陽信銀行    │50000   │92.1.22 │60000     │          │
│    │        │高鋒公司    │        │        │          │          │
├──┼────┼──────┼────┼────┼─────┼─────┤
│ 8  │李 明 祥│合作金庫    │10000   │91.11.12│9013      │          │
│    │        │九轉公司    │        │        │          │          │
├──┼────┼──────┼────┼────┼─────┼─────┤
│ 9  │蘇 秀 英│陽信銀行    │30000   │92.1.22 │31813     │          │
│    │        │一松公司    │        │        │          │          │
├──┼────┼──────┼────┼────┼─────┼─────┤
│ 10 │周呂金蘭│陽信銀行    │50000   │92.1.22 │64672     │          │
│    │        │高鋒公司    │        │        │          │          │
├──┼────┼──────┼────┼────┼─────┼─────┤
│ 11 │周呂金蘭│合作金庫    │20000   │92.1.20 │21525     │          │
│    │        │卜峰公司    │        │        │          │          │
├──┼────┼──────┼────┼────┼─────┼─────┤
│ 12 │邱 子 玲│陽信銀行    │50000   │92.1.22 │0         │          │
│    │        │九轉公司    │        │        │          │          │
├──┼────┼──────┼────┼────┼─────┼─────┤
│ 13 │地 ○ ○│陽信銀行    │50000   │92.1.22 │57736     │          │
│    │        │高鋒公司    │        │        │          │          │
├──┼────┼──────┼────┼────┼─────┼─────┤
│ 14 │地 ○ ○│土地銀行    │50000   │92.2.13 │50995     │在員工職務│
│    │        │高鋒公司    │        │        │          │證明書及薪│
│    │        │            │        │        │          │俸袋上偽造│
│    │        │            │        │        │          │之高鋒公司│
│    │        │            │        │        │          │印文及李協│
│    │        │            │        │        │          │峰印文各2 │
│    │        │            │        │        │          │枚        │
├──┼────┼──────┼────┼────┼─────┼─────┤
│ 15 │地 ○ ○│大眾銀行    │60000   │        │64174     │          │
│    │        │高鋒公司    │        │        │          │          │
├──┼────┼──────┼────┼────┼─────┼─────┤
│ 16 │凌 麗 鈞│陽信銀行    │30000   │92.1.15 │39020     │          │
│    │        │高鋒公司    │        │        │          │          │
├──┼────┼──────┼────┼────┼─────┼─────┤
│ 17 │張 明 昌│陽信銀行    │70000   │92.1.15 │83924     │          │
│    │        │一松公司    │        │        │          │          │
├──┼────┼──────┼────┼────┼─────┼─────┤
│ 18 │張 添 安│陽信銀行    │30000   │92.1.15 │91944     │          │
│    │        │海瀧公司    │        │        │          │          │
├──┼────┼──────┼────┼────┼─────┼─────┤
│ 19 │陳 新 德│陽信銀行    │30000   │92.1.15 │39245     │          │
│    │        │偉翔達公司  │        │        │          │          │
├──┼────┼──────┼────┼────┼─────┼─────┤
│ 20 │陳 榮 貴│陽信銀行    │50000   │92.1.15 │50764     │          │
│    │        │宏大公司    │        │        │          │          │
├──┼────┼──────┼────┼────┼─────┼─────┤
│ 21 │陶 智 雄│陽信銀行    │50000   │92.1.15 │45337     │          │
│    │        │中華聯電公司│        │        │          │          │
├──┼────┼──────┼────┼────┼─────┼─────┤
│ 22 │曾 清 河│陽信銀行    │50000   │92.1.5  │25258     │          │
│    │        │光陽工業    │        │        │          │          │
├──┼────┼──────┼────┼────┼─────┼─────┤
│ 23 │黃 耀 成│陽信銀行    │70000   │91.12.31│89672     │          │
│    │        │卜峰公司    │        │        │          │          │
├──┼────┼──────┼────┼────┼─────┼─────┤
│ 24 │廖莫保英│陽信銀行    │50000   │91.12.31│65787     │          │
│    │        │高鋒公司    │        │        │          │          │
├──┼────┼──────┼────┼────┼─────┼─────┤
│ 25 │廖莫保英│大眾銀行    │50000   │        │53633     │          │
│    │        │高鋒公司    │        │        │          │          │
├──┼────┼──────┼────┼────┼─────┼─────┤
│ 26 │Ｕ ○ ○│陽信銀行    │70000   │91.12.31│50606     │          │
│    │        │卜峰公司    │        │        │          │          │
├──┼────┼──────┼────┼────┼─────┼─────┤
│ 27 │蔡 東 成│陽信銀行    │50000   │91.12.31│64322     │在員工職務│
│    │        │高鋒公司    │        │        │          │證明書及薪│
│    │        │            │        │        │          │俸袋上偽造│
│    │        │            │        │        │          │之高鋒公司│
│    │        │            │        │        │          │印文及李協│
│    │        │            │        │        │          │峰印文各2 │
│    │        │            │        │        │          │枚        │
├──┼────┼──────┼────┼────┼─────┼─────┤
│ 27 │蔡 東 成│合作金庫    │10000   │91.11.21│10579     │          │
├──┼────┼──────┼────┼────┼─────┼─────┤
│ 28 │蔡 政 憲│陽信銀行    │50000   │91.12.31│60038     │          │
│    │        │高鋒公司    │        │        │          │          │
├──┼────┼──────┼────┼────┼─────┼─────┤
│ 29 │陳 亮 文│土地銀行    │30000   │92.2.26 │28081     │          │
│    │        │九轉公司    │        │        │          │          │
├──┼────┼──────┼────┼────┼─────┼─────┤
│ 30 │亥○○○│大眾銀行    │40000   │        │41899     │          │
│    │        │合富興企業  │        │        │          │          │
├──┼────┼──────┼────┼────┼─────┼─────┤
│ 31 │吳 孟 樺│大眾銀行    │30000   │        │31859     │          │
│    │        │將富公司    │        │        │          │          │
├──┼────┼──────┼────┼────┼─────┼─────┤
│ 32 │劉 盛 宇│大眾銀行    │30000   │        │33255     │          │
│    │        │凱駿工程行  │        │        │          │          │
├──┼────┼──────┼────┼────┼─────┼─────┤
│ 33 │林 進 忠│大眾銀行    │40000   │        │40343     │          │
│    │        │高峰化學公司│        │        │          │          │
├──┼────┼──────┼────┼────┼─────┼─────┤
│ 34 │柳 金 城│大眾銀行    │40000   │        │42911     │          │
│    │        │台灣騰電公司│        │        │          │          │
├──┼────┼──────┼────┼────┼─────┼─────┤
│ 35 │葉 瑞 慶│大眾銀行    │60000   │        │67383     │          │
│    │        │良豐公司    │        │        │          │          │
├──┼────┼──────┼────┼────┼─────┼─────┤
│ 36 │林 享 輝│大眾銀行    │50000   │        │49922     │          │
│    │        │卜峰公司    │        │        │          │          │
│    │        │            │        │        │          │          │
├──┼────┼──────┼────┼────┼─────┼─────┤
│ 37 │許 呈 祥│大眾銀行    │50000   │        │53663     │          │
│    │        │卜峰公司    │        │        │          │          │
├──┼────┼──────┼────┼────┼─────┼─────┤
│ 38 │劉 國 銘│大眾銀行    │20000   │        │20834     │          │
│    │        │明晟公司    │        │        │          │          │
├──┼────┼──────┼────┼────┼─────┼─────┤
│ 39 │李 文 容│大眾銀行    │40000   │        │51006     │          │
│    │        │明晟公司    │        │        │          │          │
├──┼────┼──────┼────┼────┼─────┼─────┤
│ 40 │劉 妙 芳│大眾銀行    │60000   │        │56805     │          │
│    │        │偉翔達公司  │        │        │          │          │
├──┼────┼──────┼────┼────┼─────┼─────┤
│ 41 │Ｄ ○ ○│大眾銀行    │30000   │        │31845     │          │
│    │        │水平風鈴社  │        │        │          │          │
├──┼────┼──────┼────┼────┼─────┼─────┤
│ 42 │翁 坤 永│中國國際商銀│40000   │91.11.27│61583     │          │
│    │        │九轉公司    │        │        │          │          │
├──┼────┼──────┼────┼────┼─────┼─────┤
│ 43 │周 怡 秀│中國國際商銀│60000   │91.11.27│64611     │          │
│    │        │九轉公司    │        │        │          │          │
└──┴────┴──────┴────┴────┴─────┴─────┘
附表2：
┌──┬────┬─────┬────┬─────┬─────┬─────┐
│編號│被 害 人│ 冒申門號 │申 請 日│ 損害金額 │應沒收之申│備      註│
│    │        │          │ (民國) │ (新台幣) │請書上偽造│ (冒申人) │
│    │        │          │        │          │之署押    │          │
│    │        │          │        │          │          │          │
│    │        │          │        │          │          │          │
├──┼────┼─────┼────┼─────┼─────┼─────┤
│ 1  │壬 ○ ○│0000000000│92.3.8  │4152      │ 簽名1枚  │蔡富丞    │
├──┼────┼─────┼────┼─────┼─────┼─────┤
│ 2  │Ｖ ○ ○│0000000000│92.4.11 │1181      │ 簽名1枚  │同上      │
├──┼────┼─────┼────┼─────┼─────┼─────┤
│ 3  │Ｖ ○ ○│0000000000│92.4.11 │0         │ 簽名1枚  │同上      │
├──┼────┼─────┼────┼─────┼─────┼─────┤
│ 4  │己 ○ ○│0000000000│92.4.10 │2813      │ 簽名1枚  │同上      │
├──┼────┼─────┼────┼─────┼─────┼─────┤
│ 5  │Ａ ○ ○│0000000000│92.3.4  │57        │ 簽名1枚  │同上      │
├──┼────┼─────┼────┼─────┼─────┼─────┤
│ 6  │Ａ ○ ○│0000000000│92.3.4  │48        │ 簽名1枚  │同上      │
├──┼────┼─────┼────┼─────┼─────┼─────┤
│ 7  │Ａ ○ ○│0000000000│92.3.4  │399       │ 簽名1枚  │同上      │
├──┼────┼─────┼────┼─────┼─────┼─────┤
│ 8  │Ｇ○○○│0000000000│91.10.21│4844      │ 簽名1枚  │          │
│    │        │          │        │          │ 指印2枚  │          │
├──┼────┼─────┼────┼─────┼─────┼─────┤
│ 9  │Ｇ○○○│0000000000│91.10.22│1000      │ 簽名1枚  │          │
│    │        │          │        │          │ 指印1枚  │          │
├──┼────┼─────┼────┼─────┼─────┼─────┤
│ 10 │Ｇ○○○│0000000000│91.10.22│0         │ 簽名1枚  │          │
│    │        │          │        │          │ 指印2枚  │          │
├──┼────┼─────┼────┼─────┼─────┼─────┤
│ 11 │Ｇ○○○│0000000000│91.10.22│0         │ 簽名1枚  │          │
│    │        │          │        │          │ 指印2枚  │          │
├──┼────┼─────┼────┼─────┼─────┼─────┤
│ 12 │Ｇ○○○│0000000000│91.10.21│28        │ 簽名1枚  │          │
│    │        │          │        │          │ 指印2枚  │          │
├──┼────┼─────┼────┼─────┼─────┼─────┤
│ 13 │Ｏ ○ ○│0000000000│92.4.2  │5920      │ 簽名1枚  │凌麗鈞    │
│    │        │          │        │          │          │蔡富丞    │
├──┼────┼─────┼────┼─────┼─────┼─────┤
│ 14 │Ｏ ○ ○│0000000000│92.3.24 │523       │ 簽名1枚  │同上      │
├──┼────┼─────┼────┼─────┼─────┼─────┤
│ 15 │Ｏ ○ ○│0000000000│92.4.4  │2937      │ 簽名1枚  │同上      │
├──┼────┼─────┼────┼─────┼─────┼─────┤
│ 16 │Ｏ ○ ○│0000000000│92.4.1  │0         │ 簽名1枚  │同上      │
├──┼────┼─────┼────┼─────┼─────┼─────┤
│ 17 │辛 ○ ○│0000000000│92.3.6  │4838      │ 簽名1枚  │同上      │
├──┼────┼─────┼────┼─────┼─────┼─────┤
│ 18 │辛 ○ ○│0000000000│92.3.19 │2841      │ 簽名1枚  │同上      │
├──┼────┼─────┼────┼─────┼─────┼─────┤
│ 19 │辛 ○ ○│0000000000│92.3.7  │6292      │ 簽名1枚  │同上      │
├──┼────┼─────┼────┼─────┼─────┼─────┤
│ 20 │酉 ○ ○│0000000000│91.10.21│11015     │ 簽名1枚  │          │
│    │        │          │        │          │ 指印2枚  │          │
├──┼────┼─────┼────┼─────┼─────┼─────┤
│ 21 │酉 ○ ○│0000000000│91.10.27│56        │ 簽名1枚  │          │
│    │        │          │        │          │ 指印2枚  │          │
├──┼────┼─────┼────┼─────┼─────┼─────┤
│ 22 │酉 ○ ○│0000000000│91.10.21│2542      │ 簽名1枚  │          │
│    │        │          │        │          │ 指印1枚  │          │
├──┼────┼─────┼────┼─────┼─────┼─────┤
│ 23 │酉 ○ ○│0000000000│91.10.21│4217      │ 簽名1枚  │          │
│    │        │          │        │          │ 指印1枚  │          │
├──┼────┼─────┼────┼─────┼─────┼─────┤
│ 24 │酉 ○ ○│0000000000│91.10.21│2383      │ 簽名1枚  │          │
│    │        │          │        │          │ 指印2枚  │          │
├──┼────┼─────┼────┼─────┼─────┼─────┤
│ 25 │未 ○ ○│0000000000│91.11.5 │1271      │ 簽名1枚  │          │
├──┼────┼─────┼────┼─────┼─────┼─────┤
│ 26 │未 ○ ○│0000000000│91.11.5 │161       │ 簽名1枚  │          │
│    │        │          │        │          │ 指印2枚  │          │
├──┼────┼─────┼────┼─────┼─────┼─────┤
│ 27 │未 ○ ○│0000000000│91.11.5 │879       │ 簽名1枚  │          │
│    │        │          │        │          │ 指印2枚  │          │
├──┼────┼─────┼────┼─────┼─────┼─────┤
│ 28 │未 ○ ○│0000000000│91.11.5 │3180      │ 簽名1枚  │          │
│    │        │          │        │          │ 指印2枚  │          │
├──┼────┼─────┼────┼─────┼─────┼─────┤
│ 29 │黃 ○ ○│0000000000│91.11.4 │2293      │ 簽名1枚  │          │
│    │        │          │        │          │ 指印2枚  │          │
├──┼────┼─────┼────┼─────┼─────┼─────┤
│ 30 │黃 ○ ○│0000000000│91.1.4  │3157      │ 簽名1枚  │          │
│    │        │          │        │          │ 指印2枚  │          │
├──┼────┼─────┼────┼─────┼─────┼─────┤
│ 31 │Ｂ ○ ○│0000000000│91.11.11│120       │ 簽名1枚  │          │
│    │        │          │        │          │ 指印2枚  │          │
├──┼────┼─────┼────┼─────┼─────┼─────┤
│ 32 │Ｂ ○ ○│0000000000│91.11.11│3255      │ 簽名1枚  │          │
│    │        │          │        │          │ 指印2枚  │          │
├──┼────┼─────┼────┼─────┼─────┼─────┤
│ 33 │巳 ○ ○│0000000000│91.10.28│5344      │ 簽名1枚  │          │
├──┼────┼─────┼────┼─────┼─────┼─────┤
│ 34 │巳 ○ ○│0000000000│91.10.28│3229      │ 簽名1枚  │          │
│    │        │          │        │          │ 指印2枚  │          │
├──┼────┼─────┼────┼─────┼─────┼─────┤
│ 35 │戌 ○ ○│0000000000│91.11.2 │3492      │ 簽名1枚  │          │
│    │        │          │        │          │ 指印2枚  │          │
├──┼────┼─────┼────┼─────┼─────┼─────┤
│ 36 │戌 ○ ○│0000000000│91.11.2 │38        │ 簽名1枚  │          │
│    │        │          │        │          │ 指印2枚  │          │
├──┼────┼─────┼────┼─────┼─────┼─────┤
│ 37 │戌 ○ ○│0000000000│91.11.2 │45        │ 簽名1枚  │          │
│    │        │          │        │          │ 指印2枚  │          │
├──┼────┼─────┼────┼─────┼─────┼─────┤
│ 38 │戌 ○ ○│0000000000│91.11.2 │4233      │ 簽名1枚  │          │
│    │        │          │        │          │ 指印2枚  │          │
├──┼────┼─────┼────┼─────┼─────┼─────┤
│ 39 │Ｌ ○ ○│0000000000│91.11.1 │3737      │ 簽名1枚  │          │
│    │        │          │        │          │ 指印1枚  │          │
├──┼────┼─────┼────┼─────┼─────┼─────┤
│ 40 │Ｌ ○ ○│0000000000│91.11.1 │3230      │ 簽名1枚  │          │
│    │        │          │        │          │ 指印1枚  │          │
├──┼────┼─────┼────┼─────┼─────┼─────┤
│ 41 │卯 ○ ○│0000000000│91.11.2 │2583      │ 簽名1枚  │          │
│    │        │          │        │          │ 指印2枚  │          │
├──┼────┼─────┼────┼─────┼─────┼─────┤
│ 42 │卯 ○ ○│0000000000│91.11.2 │3193      │ 簽名1枚  │          │
│    │        │          │        │          │ 指印2枚  │          │
├──┼────┼─────┼────┼─────┼─────┼─────┤
│ 43 │卯 ○ ○│0000000000│91.11.2 │1181      │ 簽名1枚  │          │
│    │        │          │        │          │ 指印2枚  │          │
├──┼────┼─────┼────┼─────┼─────┼─────┤
│ 44 │卯 ○ ○│0000000000│91.11.2 │27        │ 簽名1枚  │          │
├──┼────┼─────┼────┼─────┼─────┼─────┤
│ 45 │Ｉ ○ ○│0000000000│91.10.24│12610     │ 簽名1枚  │          │
│    │        │          │        │          │ 指印2枚  │          │
├──┼────┼─────┼────┼─────┼─────┼─────┤
│ 46 │Ｉ ○ ○│0000000000│91.11.11│2468      │ 簽名1枚  │          │
│    │        │          │        │          │ 指印2枚  │          │
├──┼────┼─────┼────┼─────┼─────┼─────┤
│ 47 │Ｉ ○ ○│0000000000│91.10.24│197       │ 簽名1枚  │          │
├──┼────┼─────┼────┼─────┼─────┼─────┤
│ 48 │Ｓ ○ ○│0000000000│        │87        │ 簽名1枚  │蔡富丞    │
├──┼────┼─────┼────┼─────┼─────┼─────┤
│ 49 │Ｓ ○ ○│0000000000│92.4.3  │145       │ 簽名1枚  │同上      │
├──┼────┼─────┼────┼─────┼─────┼─────┤
│ 50 │Ｓ ○ ○│0000000000│92.4.10 │5658      │ 簽名1枚  │同上      │
├──┼────┼─────┼────┼─────┼─────┼─────┤
│ 51 │Ｒ ○ ○│0000000000│92.4.10 │6613      │ 簽名1枚  │同上      │
├──┼────┼─────┼────┼─────┼─────┼─────┤
│ 52 │Ｒ ○ ○│0000000000│92.4.3  │145       │ 簽名1枚  │同上      │
├──┼────┼─────┼────┼─────┼─────┼─────┤
│ 53 │Ｒ ○ ○│0000000000│92.5.1  │87        │ 簽名1枚  │同上      │
├──┼────┼─────┼────┼─────┼─────┼─────┤
│ 54 │宙 ○ ○│0000000000│91.10.25│203       │ 簽名1枚  │          │
│    │        │          │        │          │ 指印1枚  │          │
├──┼────┼─────┼────┼─────┼─────┼─────┤
│ 55 │宙 ○ ○│0000000000│91.10.25│1000      │ 簽名1枚  │          │
│    │        │          │        │          │ 指印1枚  │          │
├──┼────┼─────┼────┼─────┼─────┼─────┤
│ 56 │宙 ○ ○│0000000000│91.10.25│0         │ 簽名1枚  │          │
│    │        │          │        │          │ 指印1枚  │          │
├──┼────┼─────┼────┼─────┼─────┼─────┤
│ 57 │宇 ○ ○│0000000000│92.4.17 │112       │ 簽名1枚  │          │
├──┼────┼─────┼────┼─────┼─────┼─────┤
│ 58 │甲 ○ ○│0000000000│92.4.17 │1471      │ 簽名1枚  │          │
├──┼────┼─────┼────┼─────┼─────┼─────┤
│ 59 │戊 ○ ○│0000000000│91.10.31│3180      │ 簽名1枚  │          │
│    │        │          │        │          │ 指印2枚  │          │
├──┼────┼─────┼────┼─────┼─────┼─────┤
│ 60 │戊 ○ ○│0000000000│91.10.31│49        │ 簽名1枚  │          │
│    │        │          │        │          │ 指印2枚  │          │
├──┼────┼─────┼────┼─────┼─────┼─────┤
│ 61 │戊 ○ ○│0000000000│91.11.1 │45        │ 簽名1枚  │          │
├──┼────┼─────┼────┼─────┼─────┼─────┤
│ 62 │Ｍ ○ ○│0000000000│92.4.14 │610       │ 簽名1枚  │蔡富丞    │
├──┼────┼─────┼────┼─────┼─────┼─────┤
│ 63 │Ｍ ○ ○│0000000000│92.3.19 │415       │ 簽名1枚  │同上      │
├──┼────┼─────┼────┼─────┼─────┼─────┤
│ 64 │午 ○ ○│0000000000│92.4.8  │5748      │ 簽名1枚  │同上      │
├──┼────┼─────┼────┼─────┼─────┼─────┤
│ 65 │丑 ○ ○│0000000000│92.3.6  │6220      │ 簽名1枚  │凌麗鈞    │
├──┼────┼─────┼────┼─────┼─────┼─────┤
│ 66 │Ｊ ○ ○│0000000000│91.10.24│4942      │ 簽名1枚  │          │
│    │        │          │        │          │ 指印2枚  │          │
├──┼────┼─────┼────┼─────┼─────┼─────┤
│ 67 │Ｚ ○ ○│0000000000│91.10.30│1019      │ 簽名1枚  │          │
│    │        │          │        │          │ 指印1枚  │          │
├──┼────┼─────┼────┼─────┼─────┼─────┤
│ 68 │Ｚ ○ ○│0000000000│91.10.30│4345      │ 簽名1枚  │          │
│    │        │          │        │          │ 指印1枚  │          │
├──┼────┼─────┼────┼─────┼─────┼─────┤
│ 69 │申 ○ ○│0000000000│91.10.24│49        │ 簽名1枚  │          │
│    │        │          │        │          │ 指印1枚  │          │
├──┼────┼─────┼────┼─────┼─────┼─────┤
│ 70 │申 ○ ○│0000000000│91.10.28│1777      │ 簽名1枚  │          │
│    │        │          │        │          │ 指印1枚  │          │
├──┼────┼─────┼────┼─────┼─────┼─────┤
│ 71 │申 ○ ○│0000000000│91.10.28│375       │ 簽名1枚  │          │
│    │        │          │        │          │ 指印1枚  │          │
├──┼────┼─────┼────┼─────┼─────┼─────┤
│ 72 │申 ○ ○│0000000000│91.10.28│1000      │ 簽名1枚  │          │
│    │        │          │        │          │ 指印1枚  │          │
├──┼────┼─────┼────┼─────┼─────┼─────┤
│ 73 │申 ○ ○│0000000000│91.10.28│3184      │ 簽名1枚  │          │
│    │        │          │        │          │ 指印2枚  │          │
├──┼────┼─────┼────┼─────┼─────┼─────┤
│ 74 │Ｈ ○ ○│0000000000│91.11.4 │170       │ 簽名1枚  │          │
├──┼────┼─────┼────┼─────┼─────┼─────┤
│ 75 │Ｈ ○ ○│0000000000│91.11.4 │3194      │ 簽名1枚  │          │
│    │        │          │        │          │ 指印2枚  │          │
├──┼────┼─────┼────┼─────┼─────┼─────┤
│ 76 │Ｈ ○ ○│0000000000│91.11.4 │708       │ 簽名1枚  │          │
│    │        │          │        │          │ 指印2枚  │          │
├──┼────┼─────┼────┼─────┼─────┼─────┤
│ 77 │Ｐ ○ ○│0000000000│91.10.30│1142      │ 簽名1枚  │          │
│    │        │          │        │          │ 指印2枚  │          │
├──┼────┼─────┼────┼─────┼─────┼─────┤
│ 78 │Ｐ ○ ○│0000000000│91.10.30│66        │ 簽名1枚  │          │
│    │        │          │        │          │ 指印2枚  │          │
├──┼────┼─────┼────┼─────┼─────┼─────┤
│ 79 │丁 ○ ○│0000000000│91.10.29│535       │ 簽名1枚  │          │
│    │        │          │        │          │ 指印1枚  │          │
├──┼────┼─────┼────┼─────┼─────┼─────┤
│ 80 │丁 ○ ○│0000000000│91.10.29│0         │ 簽名1枚  │          │
│    │        │          │        │          │ 指印1枚  │          │
├──┼────┼─────┼────┼─────┼─────┼─────┤
│ 81 │丁 ○ ○│0000000000│91.10.29│4377      │ 簽名1枚  │          │
│    │        │          │        │          │ 指印1枚  │          │
├──┼────┼─────┼────┼─────┼─────┼─────┤
│ 82 │Ｗ ○ ○│0000000000│92.4.7  │3581      │ 簽名1枚  │蔡富丞    │
├──┼────┼─────┼────┼─────┼─────┼─────┤
│ 83 │Ｗ ○ ○│0000000000│92.4.7  │5748      │ 簽名1枚  │同上      │
├──┼────┼─────┼────┼─────┼─────┼─────┤
│ 84 │Ｕ ○ ○│0000000000│92.3.6  │1312      │ 簽名1枚  │同上      │
├──┼────┼─────┼────┼─────┼─────┼─────┤
│ 85 │Ｑ ○ ○│0000000000│91.11.4 │2496      │ 簽名1枚  │          │
│    │        │          │        │          │ 指印2枚  │          │
├──┼────┼─────┼────┼─────┼─────┼─────┤
│ 86 │Ｑ ○ ○│0000000000│91.11.4 │89        │ 簽名1枚  │          │
│    │        │          │        │          │ 指印2枚  │          │
├──┼────┼─────┼────┼─────┼─────┼─────┤
│ 87 │Ｑ ○ ○│0000000000│91.11.6 │14        │ 簽名1枚  │          │
│    │        │          │        │          │ 指印2枚  │          │
├──┼────┼─────┼────┼─────┼─────┼─────┤
│ 88 │庚 ○ ○│0000000000│91.11.5 │22        │ 簽名1枚  │          │
├──┼────┼─────┼────┼─────┼─────┼─────┤
│ 89 │丙 ○ ○│0000000000│91.10.21│3746      │ 簽名1枚  │          │
│    │        │          │        │          │ 指印2枚  │          │
├──┼────┼─────┼────┼─────┼─────┼─────┤
│ 90 │辰 ○ ○│0000000000│91.10.23│1000      │ 簽名1枚  │          │
├──┼────┼─────┼────┼─────┼─────┼─────┤
│ 91 │辰 ○ ○│0000000000│91.10.23│0         │ 簽名1枚  │          │
│    │        │          │        │          │ 指印1枚  │          │
├──┼────┼─────┼────┼─────┼─────┼─────┤
│ 92 │玄 ○ ○│0000000000│92.4.17 │383       │ 簽名1枚  │          │
├──┼────┼─────┼────┼─────┼─────┼─────┤
│ 93 │玄 ○ ○│0000000000│92.4.17 │1232      │ 簽名1枚  │          │
├──┼────┼─────┼────┼─────┼─────┼─────┤
│ 94 │乙 ○ ○│0000000000│92.2.14 │1718      │ 簽名1枚  │          │
├──┼────┼─────┼────┼─────┼─────┼─────┤
│ 95 │乙 ○ ○│0000000000│91.12.17│1950      │ 簽名1枚  │          │
│    │        │          │        │          │ 指印2枚  │          │
├──┼────┼─────┼────┼─────┼─────┼─────┤
│ 96 │許 碧 珊│0000000000│92.1.24 │350       │ 簽名1枚  │          │
├──┼────┼─────┼────┼─────┼─────┼─────┤
│ 97 │許 碧 珊│0000000000│92.1.24 │399       │ 簽名1枚  │          │
├──┼────┼─────┼────┼─────┼─────┼─────┤
│ 98 │亥○○○│0000000000│92.3.27 │435       │ 簽名1枚  │蔡富丞    │
├──┼────┼─────┼────┼─────┼─────┼─────┤
│ 99 │亥○○○│0000000000│92.4.9  │58        │ 簽名1枚  │同上      │
├──┼────┼─────┼────┼─────┼─────┼─────┤
│ 100│亥○○○│0000000000│92.4.2  │5920      │ 簽名1枚  │同上      │
├──┼────┼─────┼────┼─────┼─────┼─────┤
│ 101│癸 ○ ○│0000000000│92.3.18 │697       │ 簽名1枚  │凌麗鈞    │
│    │        │          │        │          │          │蔡富丞    │
├──┼────┼─────┼────┼─────┼─────┼─────┤
│ 102│癸 ○ ○│0000000000│92.3.20 │379       │ 簽名1枚  │同上      │
├──┼────┼─────┼────┼─────┼─────┼─────┤
│ 103│癸 ○ ○│0000000000│92.3.17 │6093      │ 簽名1枚  │同上      │
├──┼────┼─────┼────┼─────┼─────┼─────┤
│ 104│陳    源│0000000000│92.3.27 │271       │ 簽名1枚  │同上      │
├──┼────┼─────┼────┼─────┼─────┼─────┤
│ 105│陳    源│0000000000│92.4.22 │581       │ 簽名1枚  │同上      │
├──┼────┼─────┼────┼─────┼─────┼─────┤
│ 106│陳    源│0000000000│92.3.21 │6281      │ 簽名1枚  │同上      │
├──┼────┼─────┼────┼─────┼─────┼─────┤
│ 107│Ｘ ○ ○│0000000000│92.4.10 │5891      │ 簽名1枚  │凌麗鈞    │
├──┼────┼─────┼────┼─────┼─────┼─────┤
│ 108│Ｔ ○ ○│0000000000│92.3.13 │          │ 簽名1枚  │蔡富丞    │
├──┼────┼─────┼────┼─────┼─────┼─────┤
│ 109│Ｔ ○ ○│0000000000│92.3.14 │6093      │ 簽名1枚  │同上      │
├──┼────┼─────┼────┼─────┼─────┼─────┤
│ 110│子 ○ ○│0000000000│92.4.10 │29        │ 簽名1枚  │同上      │
├──┼────┼─────┼────┼─────┼─────┼─────┤
│ 111│寅 ○ ○│0000000000│92.3.12 │6206      │ 簽名1枚  │同上      │
├──┼────┼─────┼────┼─────┼─────┼─────┤
│ 112│Ｙ ○ ○│0000000000│92.4.10 │6613      │ 簽名1枚  │同上      │
└──┴────┴─────┴────┴─────┴─────┴─────┘
附表3：
   ┌──┬──────────┬──────────┬──┐
   │編號│  搜  索  地  點    │  扣  案  物  品    │數量│
   ├──┼──────────┼──────────┼──┤
   │1   │高雄市○○區○○路17│會員期數資料簿      │1 本│
   │    │71號及車號p2-4397自 │                    │    │
   │    │用小客車            │                    │    │
   ├──┼──────────┼──────────┼──┤
   │2   │ 同 上              │筆記簿（鍾昭萍）    │1本 │
   ├──┼──────────┼──────────┼──┤
   │3   │ 同 上              │全虹收件表簿        │1 本│
   ├──┼──────────┼──────────┼──┤
   │4   │ 同 上              │滿意通專案會員名冊  │1 冊│
   ├──┼──────────┼──────────┼──┤
   │5   │ 同 上              │滿意通專案申請書    │1 冊│
   ├──┼──────────┼──────────┼──┤
   │6   │ 同 上              │九轉公司專員獎金明  │1 冊│
   ├──┼──────────┼──────────┼──┤
   │7   │ 同 上              │泛亞電信用戶申請書  │11頁│
   ├──┼──────────┼──────────┼──┤
   │8   │ 同 上              │遠傳電信行動電話服務│16頁│
   │    │                    │申請書              │    │
   ├──┼──────────┼──────────┼──┤
   │9   │ 同 上              │台灣大哥大行動電話服│18頁│
   │    │                    │務申請書            │    │
   ├──┼──────────┼──────────┼──┤
   │10  │ 同 上              │戴政宏等人身分證影本│234 │
   │    │                    │                    │張  │
   ├──┼──────────┼──────────┼──┤
   │11  │ 高雄縣岡山鎮○○路 │摩托羅拉V8088手機   │1 支│
   │    │ 10巷27弄123之2號3樓│                    │    │
   │    │                    │                    │    │
   ├──┼──────────┼──────────┼──┤
   │12  │同上                │三星A300手機        │1 支│
   │    │                    │                    │    │
   │    │                    │                    │    │
   ├──┼──────────┼──────────┼──┤
   │13  │同上                │洪天慶身分證正本    │1 張│
   │    │                    │                    │    │
   │    │                    │                    │    │
   ├──┼──────────┼──────────┼──┤
   │14  │同上                │翁坤永身分證正本    │1 張│
   │    │                    │                    │    │
   │    │                    │                    │    │
   ├──┼──────────┼──────────┼──┤
   │15  │同上                │蔡政憲身分證正本    │1 張│
   │    │                    │                    │    │
   ├──┼──────────┼──────────┼──┤
   │16  │同上                │水平風鈴企業社印章  │1 枚│
   │    │                    │                    │    │
   ├──┼──────────┼──────────┼──┤
   │17  │同上                │蔡政憲私章          │1 枚│
   ├──┼──────────┼──────────┼──┤
   │18  │同上                │廖莫保英私章        │1 枚│
   ├──┼──────────┼──────────┼──┤
   │19  │同上                │柏升企業社印章      │1 枚│
   │    │                    │                    │    │
   │    │                    │                    │    │
   ├──┼──────────┼──────────┼──┤
   │20  │同上                │王柏升私章          │1 枚│
   │    │                    │                    │    │
   │    │                    │                    │    │
   ├──┼──────────┼──────────┼──┤
   │21  │同上                │黃守義私章          │1 枚│
   │    │                    │                    │    │
   │    │                    │                    │    │
   ├──┼──────────┼──────────┼──┤
   │22  │同上                │陳和發私章          │1 枚│
   │    │                    │                    │    │
   │    │                    │                    │    │
   ├──┼──────────┼──────────┼──┤
   │23  │同上                │乙○○私章          │1 枚│
   │    │                    │                    │    │
   │    │                    │                    │    │
   ├──┼──────────┼──────────┼──┤
   │24  │同上                │台灣大哥大SIM卡     │41枚│
   │    │                    │                    │    │
   │    │                    │                    │    │
   ├──┼──────────┼──────────┼──┤
   │25  │同上                │和信電訊申請書      │3 本│
   │    │                    │                    │    │
   │    │                    │                    │    │
   ├──┼──────────┼──────────┼──┤
   │26  │同上                │合作金庫存摺（計有許│    │
   │    │                    │綵騏、廖莫保英、王朝│    │
   │    │                    │清、陳和發、蔡政憲、│10本│
   │    │                    │蔡東成、地○○、周呂│    │
   │    │                    │金蘭、鄭昆鴻、蔡富丞│    │
   │    │                    │等人）              │    │
   ├──┼──────────┼──────────┼──┤
   │27  │同上                │                    │    │
   │    │                    │高新銀行存摺（廖莫保│3本 │
   │    │                    │英、蔡政憲、周呂金蘭│    │
   │    │                    │等人）              │    │
   ├──┼──────────┼──────────┼──┤
   │28  │同上                │中國國際商業銀行存摺│    │
   │    │                    │（翁坤永、凌麗鈞、蔡│    │
   │    │                    │東成、許彩騏等人）  │4本 │
   ├──┼──────────┼──────────┼──┤
   │29  │ 同上               │彰化銀行存摺（周秀津│2本 │
   │    │                    │、蔡泓諺等人）      │    │
   ├──┼──────────┼──────────┼──┤
   │30  │ 同上               │大眾銀行黃平義存摺  │    │
   │    │                    │                    │1 本│
   ├──┼──────────┼──────────┼──┤
   │31  │ 同上               │聯信商業銀行邱明昌存│1本 │
   │    │                    │摺                  │    │
   ├──┼──────────┼──────────┼──┤
   │32  │高雄縣橋頭鄉仕和村仕│ＳＡＧＥＮ手機空盒  │1 個│
   │    │豐路六合巷31號      │                    │    │
   │    │                    │                    │    │
   │    │                    │                    │    │
   ├──┼──────────┼──────────┼──┤
   │33  │同上                │易立合手機空盒      │1 個│
   │    │                    │                    │    │
   │    │                    │                    │    │
   ├──┼──────────┼──────────┼──┤
   │34  │同上                │手機空盒            │1個 │
   │    │                    │                    │    │
   │    │                    │                    │    │
   ├──┼──────────┼──────────┼──┤
   │35  │同上                │蔡富丞第一銀行存摺及│2 本│
   │    │                    │合作金庫存摺        │    │
   │    │                    │                    │    │
   │    │                    │                    │    │
   ├──┼──────────┼──────────┼──┤
   │36  │同上                │凌麗鈞之電話帳單及申│1 批│
   │    │                    │請書                │    │
   ├──┼──────────┼──────────┼──┤
   │37  │同上                │聯邦銀行提款卡      │1 張│
   └──┴──────────┴──────────┴──┘
   附表4：
   ┌──┬──────────┬──────────┬──┐
   │編號│  搜  索  地  點    │  扣  案  物  品    │數量│
   ├──┼──────────┼──────────┼──┤
   │1   │南投縣草屯鎮○○路81│凌麗鈞郵局金融卡    │1 張│
   │    │2號                 │                    │    │
   ├──┼──────────┼──────────┼──┤
   │2   │同上                │凌麗鈞彰化銀行金融卡│1 張│
   ├──┼──────────┼──────────┼──┤
   │3   │同上                │周秀津慶豐銀行信用卡│1 張│
   ├──┼──────────┼──────────┼──┤
   │4   │同上                │手機                │1 支│
   ├──┼──────────┼──────────┼──┤
   │5   │高雄縣岡山鎮○○路10│蔡政憲陽信銀行信用卡│2 張│
   │    │巷27弄123之2 號3樓  │                    │    │
   │    │                    │                    │    │
   ├──┼──────────┼──────────┼──┤
   │6   │同上                │廖莫保英陽信銀行及合│3 張│
   │    │                    │作金庫信用卡        │    │
   ├──┼──────────┼──────────┼──┤
   │7   │同上                │翁坤永中國商銀信用卡│1 張│
   │    │                    │                    │    │
   ├──┼──────────┼──────────┼──┤
   │8   │同上                │李明祥陽信銀行及合作│2 張│
   │    │                    │金庫信用卡          │    │
   │    │                    │                    │    │
   ├──┼──────────┼──────────┼──┤
   │9   │同上                │乙○○陽信銀行、合作│6 張│
   │    │                    │金庫、土地銀行、大眾│    │
   │    │                    │銀行信用卡          │    │
   │    │                    │                    │    │
   ├──┼──────────┼──────────┼──┤
   │10  │同上                │地○○陽信銀行、合作│4 張│
   │    │                    │金庫、土地銀行信用卡│    │
   │    │                    │                    │    │
   ├──┼──────────┼──────────┼──┤
   │11  │同上                │鄭昆鴻陽信銀行信用卡│2 張│
   │    │                    │                    │    │
   ├──┼──────────┼──────────┼──┤
   │12  │同上                │蔡東成陽信銀行及合作│4 張│
   │    │                    │金庫信用卡          │    │
   │    │                    │                    │    │
   ├──┼──────────┼──────────┼──┤
   │13  │同上                │周呂金蘭陽信銀行及合│4 張│
   │    │                    │作金庫信用卡        │    │
   │    │                    │                    │    │
   ├──┼──────────┼──────────┼──┤
   │14  │同上                │許麗玲陽信銀行信用卡│2 張│
   │    │                    │                    │    │
   │    │                    │                    │    │
   ├──┼──────────┼──────────┼──┤
   │15  │同上                │黃耀成陽信銀行信用卡│2 張│
   │    │                    │                    │    │
   │    │                    │                    │    │
   ├──┼──────────┼──────────┼──┤
   │16  │同上                │蔡富丞玉山銀行信用卡│1 張│
   ├──┼──────────┼──────────┼──┤
   │17  │同上                │李文容大眾銀行信用卡│1 張│
   ├──┼──────────┼──────────┼──┤
   │18  │同上                │偽造之在職證明及薪資│11張│
   │    │                    │證明單              │    │
   ├──┼──────────┼──────────┼──┤
   │19  │同上                │水平風鈴國際事業有限│1 張│
   │    │                    │公司名片樣品        │    │
   ├──┼──────────┼──────────┼──┤
   │20  │同上                │黃耀明借據          │1張 │
   ├──┼──────────┼──────────┼──┤
   │21  │同上                │信用卡部件數管制表  │2 張│
   ├──┼──────────┼──────────┼──┤
   │22  │同上                │繳款人收執聯        │2 張│
   ├──┼──────────┼──────────┼──┤
   │23  │同上                │活期性存款存入憑條  │7 張│
   ├──┼──────────┼──────────┼──┤
   │24  │ 同上               │手機SIM卡           │3 張│
   └──┴──────────┴──────────┴──┘
   附表5：
   ┌──┬──────────┬──────────┬──┐
   │編號│  搜  索  地  點    │  扣  案  物  品    │數量│
   ├──┼──────────┼──────────┼──┤
   │1   │高雄市○○區○○路17│磁碟片              │36片│
   │    │71號                │                    │    │
   │    │                    │                    │    │
   ├──┼──────────┼──────────┼──┤
   │2   │同上                │大眾銀行MUCH現金卡申│44份│
   │    │                    │請書                │    │
   ├──┼──────────┼──────────┼──┤
   │3   │同上                │土地銀行現金卡申請書│24份│
   │    │                    │                    │    │
   │    │                    │                    │    │
   ├──┼──────────┼──────────┼──┤
   │4   │同上                │發給獎金名單清冊    │56份│
   │    │                    │                    │    │
   │    │                    │                    │    │
   ├──┼──────────┼──────────┼──┤
   │5   │同上                │陽信銀行申請表      │185 │
   │    │                    │                    │張  │
   │    │                    │                    │    │
   ├──┼──────────┼──────────┼──┤
   │6   │同上                │黃淑秋人事資料      │2 份│
   ├──┼──────────┼──────────┼──┤
   │7   │同上                │名片                │8張 │
   │    │                    │                    │    │
   ├──┼──────────┼──────────┼──┤
   │8   │同上                │鍾昭萍人事資料      │2 份│
   └──┴──────────┴──────────┴──┘
    附表6：
   ┌──┬──────────┬──────────┬──┐
   │編號│名稱                │數量                │備註│
   ├──┼──────────┼──────────┼──┤
   │1   │李協峰印章          │1枚                 │    │
   │    │                    │                    │    │
   │    │                    │                    │    │
   ├──┼──────────┼──────────┼──┤
   │2   │高鋒螺絲有限公司印章│1枚                 │    │
   │    │                    │                    │    │
   ├──┼──────────┼──────────┼──┤
   │3   │陽和企業股份有限公司│1枚                 │    │
   │    │印章                │                    │    │
   └──┴──────────┴──────────┴──┘
附錄本件判決論罪科刑法條：
刑法第210條
偽造、變造私文書，足以生損害於公眾或他人者，處 5 年以下
有期徒刑。
刑法第216條
行使第 210 條至第 215 條之文書者，依偽造、變造文書或登載
不實事項或使登載不實事項之規定處斷。
刑法第340條：
以犯第339 條之罪為常業者，處1 年以上7 年以下有期徒刑，得
併科5 萬元以下罰金。


司法院資訊處製作；財團法人民間司法改革基金會備份。
